【裁判字號】    90,交易,108
【裁判日期】    900731
【裁判案由】    公共危險等
【裁判全文】
臺灣屏東地方法院刑事判決                          九十年度交易字第一八號
    公  訴  人  臺灣屏東地方法院檢察署檢察官
    被      告  甲○○
右列被告因公共危險等案件，經檢察官提起公訴（九十年度偵字第一五一五號），本
院判決如左：
     主  文
甲○○服用酒類，不能安全駕駛動力交通工具而駕駛，處有期徒刑肆月，如易科罰金
以參佰元折算壹日；又因過失傷害人，處有期徒刑參月，如易科罰金以參佰元折算壹
日。應執行有期徒刑伍月，如易科罰金以參佰元折算壹日。
     事  實
一、甲○○明知酒醉不得駕車，竟於民國九十年一月三十一日下午四時許，在屏東縣
    六塊厝某地食用麻油雞酒，食畢已不能安全駕駛車輛，仍於同日晚上七時五十分
    許，騎乘車號ＯＯＧ--○○二號機車，沿屏東市○○路由北往南行駛，迨於同日
    晚上八時十五分許，駛至大豐路七十二號往南約一四點四公尺處時，本應注意在
    未劃標線之道路，應靠右行駛，依當時之天侯、路況，亦無不能注意之情事，竟
    疏未注意，偏左行駛，撞及對向林益全所騎，附載林龔玉鳳車號ＷＱＴ--七一五
    號機車之左側車身，林益全、林龔玉鳳及甲○○均人車倒地，林龔玉鳳且受有左
    側股骨骨折之傷害。甲○○車禍後暈倒送醫，並於當日晚上九時四十五分抽血檢
    驗，發現其血液中酒精濃度每公升高達二六一點六八毫克（相當於吐氣酒精含量
    每公升一點二四六毫克）。
二、案經林龔玉鳳訴由屏東縣警察局屏東分局報告臺灣屏東地方法院檢察署檢察官偵
    查起訴。
     理  由
一、訊據被告甲○○坦認有於右揭時地酒後駕車與林益全駕駛附載告訴人林龔玉鳳之
    機車發生車禍，並致告訴人受有左側股骨骨折傷害之事實不諱，惟矢口否認有何
    過失傷害之犯行，辯稱：伊靠右騎在車道上，並未偏左行駛，是林益全騎車撞伊
    云云。經查：
（一）、右揭被告過失傷害之犯行，業據告訴人指訴在卷，核與證人林益全證述之情
        節大致相符，並有道路交通調查報告表及相片在卷可佐。而告訴人因本件車
        禍受有左側股骨骨折之傷害之事實，並有診斷證明書附卷可證。另本件肇事
        機車因遭移動，致無法認定二車撞擊地點，惟被告駕駛之機車左側踏板處受
        損；證人林益全駕駛之機車則是左側車頭處受損之事實，有車損相片在卷可
        證。再道路交通調查報告表所附事故現場圖顯示，被告駕駛之機車刮地痕起
        自該道路中線偏右側約二十公分而向西南方向延伸十點五公尺。綜合上開車
        損及被告機車之刮地痕跡，衡以車輛撞及後失去平衡倒地前應仍行一定距離
        之常態及物體前行突然受力改變方向之慣性原理，堪認二車撞及地點應由被
        告機車刮地痕起點往後延伸，依此據以推論被告案發當時行駛之方向確係左
        偏至證人林益全行駛之車道處而與證人林益全所駕駛之機車相撞之事實，故
        被告上開辯稱，洵與事實不符，不足採信
（二）、按酒精對中樞神經系統有麻醉作用，將導致人對外界事物狀況之知覺減緩及
        認知功能短暫性缺損，駕駛人對移動景物的追蹤、經強光照射後的視力恢復
        、監視四週之注意等，其反應能力均有降低（參照臺北醫學院附設醫院精神
        科主任蔡尚穎所著「酒精對人體生理與行為之影響」一文），而被告肇事後
        約一時三十分許，經檢測其血液中酒精濃度高達每公升二六一點六八毫，相
        當於吐氣酒精含量每公升一點二四六毫克之事實，有寶建醫院檢驗報告一紙
        在卷可佐，已逾吐氣所含酒精成份每公升○點二五毫克之規定甚多。復參酌
        酒後血液中酒精濃度每公升一七○毫克至三○○毫克間（吐氣所含酒精濃度
        達每公升○點八五毫克至一點五毫克間）者，其駕駛肇事率為未飲酒者之五
        十倍以上，其人並有情緒起伏大，步態不穩、肢體協調、平衡感與判斷力障
        礙度升高及眼球震、說話不清、失憶等情狀（參照蔡尚穎所著上揭前文及中
        央警察大學交通學系暨交通管理研究所蔡志中教授所製「酒精濃度與肇事率
        之關係」表），且本件肇事彼時並無不能注意之情事，被告竟未能注意，而
        與告訴人擦撞，則其係因酒後注意能力降低，以致不能安全駕駛而肇事，灼
        然甚明。
二、按汽車在未劃標線之道路，應靠右行駛；又飲酒後其吐氣所含酒精成份超過每公
    升零點二五毫克以上者，不得駕車上路。道路交通安全規則第九十五條及第一百
    十四條第二款分別定有明文。查肇事道路並未劃設標線之事實，業經道路交通事
    故調查報告表暨所附事故現場圖及現場相片在卷可證。被告於右揭時地駕車本應
    注意上開規定，且依當時情形，又無不能注意之情事，竟於酒後呼氣之酒精濃度
    每公升已達一點二四六毫克之情形下駕車，且又疏未注意靠右行駛而肇事致告訴
    人受傷，其有過失至為明顯。告訴人所受之受傷，與被告之過失行為間並有相當
    因果關係。事證明確，被告過失傷害之犯行已堪認定。
三、核被告所為，係犯刑法第第一百八十五條之三之服用酒類，不能安全駕駛動力交
    通工具而駕駛罪及第二百八十四條第一項前段之普通過失傷害罪。所犯上開二罪
    ，犯意各別，行為不同，應予分論併罰。又被告於酒後呼氣之酒精濃度已達每公
    升一點二四六毫克之迷醉程度，其因致駕車肇事致人受傷，所犯過失傷害部分，
    應依道路交通管理處罰條例第八十六條第一項之規定加重其刑。審酌被告素行尚
    可，於飲酒後在判斷能力及反應能力均明顯降低之情況下，猶駕車上路，因致發
    生車禍，致人受傷、其過失之程度、造成之損害、迄未與告訴人達成和解及犯後
    態度等一切情狀，分別量處如主文所示之刑，並均諭知易科罰金之折算標準。定
    其應執行之刑後諭知易科罰金之折算標準，以資懲儆。
據上論斷，應依刑事訴訟法第二百九十九條第一項前段，刑法第一百八十五條之三、
第二百八十四條第一項前段、第四十一條第一項、第五十一條第五款，道路交通管理
處罰條例第八十六條第一項，罰金罰鍰提高標準條例第一條前段、第二條，判決如主
文。
本案經檢察官蔣忠義到庭執行職務。
中      華      民      國      九十      年      七    月    三十一    日
                                      臺灣屏東地方法院刑事第二庭
                                          法  官  林昌義
右正本證明與原本無異。
對於本判決如有不服應於收受送達後十日內向本院提出上訴書狀上訴於台灣高等法院
高雄分院並按他造當事人之人數附具繕本。
                                          書記官  薛慧茹
中      華      民      國      九十      年     七    月    三十一    日
附錄本判決論罪之法條：
刑法第一百八十五條之三
服用毒品、麻醉藥品、酒類或其他相類之物，不能安全駕駛動力交通工具而駕駛者，
處一年以下有期徒刑、拘役或三萬元以下罰金。
刑法第二百八十四條第一項
因過失傷害人者，處六月以下有期徒刑、拘役或五百元以下罰金，致重傷者，處一年
以下有期徒刑、拘役或五百元以下罰金。


司法院資訊處製作；財團法人民間司法改革基金會備份。
